【裁判字號】    99,交聲簡再,1
【裁判日期】    990322
【裁判案由】    聲請再審
【裁判全文】
臺灣桃園地方法院刑事裁定           99年度交聲簡再字第1號
再審聲請人
即受判決人  甲○○
上列聲請人因過失傷害案件，對於本院97年度交簡上字第275 號
中華民國98年12月16日第二審確定判決（本院97年度審簡字第27
6 號），聲請再審，本院裁定如下：
    主  文
再審之聲請駁回。
    理  由
一、聲請意旨略以：詳如再審再請狀所載。
二、按有罪之判決確定後，有左列情形之一者，為受判決人之利
    益，得聲請再審︰一、判決所憑之證物已證明其為偽造或變
    造者。二、判決所憑之證言、鑑定或通譯已證明其為虛偽者
    。三、有罪判決之人，已證明其係被誣告者。四、判決所憑
    之通常法院或特別法院之裁判已經確定裁判變更者。五、參
    與原判決或前審判決或判決前所行調查之法官，或參與偵查
    或起訴之檢察官，因該案件犯職務上之罪已經證明者，或因
    該案件違法失職已受懲戒處分，足以影響原判決者。六、因
    發現確實之新證據，足認受有罪判決之人應受無罪、免訴、
    免刑或輕於原判決所認罪名之判決者。前項第1 款至第3 款
    及第5 款情形之證明，以經判決確定，或其刑事訴訟不能開
    始或續行非因證據不足者為限，得聲請再審，刑事訴訟法第
    420 條定有明文。又不得上訴於第三審法院之案件，除前條
    規定外，其經第二審確定之有罪判決，如就足生影響於判決
    之重要證據漏未審酌者，亦得為受判決人之利益，聲請再審
    。刑事訴訟法第420 條、第421 條分別定有明文。又按原判
    決所憑之證物已證明其為偽造或變造者與所憑之證言已證明
    其為虛偽者，得為受判決人之利益聲請再審，刑事訴訟法第
    420 條第1 項第1 、2 款定有明文。其所稱「證明」，係指
    該偽造、變造行為已經判決確定者而言。或者，該偽造、變
    造之刑事訴訟程序，並非因證據不足而不能開始或續行者，
    雖無確定判決，仍得聲請再審。第1 款係針對物之證據方法
    ，第2 款係針對人之證據方法，二者同樣在於救濟不實證據
    所造成之認定事實違誤（最高法院98年度臺抗字第762 號判
    決意旨參照）。再按，刑事訴訟法第421 條規定，不得上訴
    於第三審法院之案件，除前條規定以外，其經第二審確定之
    有罪判決，如就足生影響於判決之重要證據漏未審酌者，亦
    得為受判決人之利益，聲請再審。而所謂「足生影響於判決
    」，自係指就該證據之形式觀察，毋須經調查程序，已顯然
    可認為足以動搖原確定之判決而言（最高法院90聲再字第6
    號判決意旨參照）；又所謂「漏未審酌」，自係指該證據於
    判決前已存在，且已顯現於卷宗內為法院所知悉之證據而言
    ，否則當無漏未審酌之可言。苟事實審法院依調查之結果，
    本於論理法則、經驗法則，經取捨證據後認定事實者，既對
    卷附證據資料為價值判斷，而對被告不利之證據採酌據為論
    罪之依據，至其餘與前開論罪證據不相容之供述，縱屬對被
    告有利，仍無證據價值而不採，此係有意不採，並非疏而漏
    未審酌，尚不得據為聲請再審之理由（最高法院95年度臺抗
    字第513 號、91年度臺抗字第65號裁判要旨參照）。
三、經查：
（一）本件聲請人所涉過失傷害犯行，業經本院於民國97年7 月
      31日以97年度審交易字第108 號判決判處拘役50日，經上
      訴本院合議庭，經本院合議庭於98年12月16日以97年度交
      簡上字第275 號判決駁回上訴確定，有臺灣高等法院被告
      前案紀錄表及上述本院前開判決書各1 份在卷可稽。
（二）聲請人以原判決所憑之證物、證言為偽造或變造、虛偽為
      據提出再審聲請。然查，聲請人僅空泛指述原判決所憑警
      員提出之道路交通事故現場圖係偽造或變造，原判決所憑
      之告訴人吳佳彧、吳玥瑩及證人林嘉榮所為證言均為虛偽
      ，然聲請人始終未能提出足以證明其所述上開道路交通事
      故現場圖或告訴人、證人之證言有何偽造、變造或虛偽之
      處，且亦未見有何上述道路交通事故現場圖或告訴人、證
      人等證據經判決認定係偽證或經偽造、變造之確定判決或
      聲請人經證明本案係被誣告之刑事確定判決或上述刑事訴
      訟程序，不能開始或續行，非因證據不足之證明，依刑事
      訴訟法第420 條第1 項第1 、2 款規定，已難資為聲請再
      審之理由。
（三）至聲請人陳稱：起訴書、第一、二審判決均漏未記載有「
      現場光碟」之重要證物，該光碟未經審酌云云，惟本件車
      禍現場究有無監視錄影帶或光碟一節，業據桃園縣政府警
      察局龜山分局以97年6 月10日山警分交字第0975022804號
      函覆稱：「有關97年1 月12日12時40分龜山鄉○○路25號
      車禍現場附近，經查聲寶公司監視錄影系統當時拍攝到事
      故畫面，該公司總務部份阮士豪先生稱其監視器保存期限
      約1 個月，以前資料被覆蓋無法燒錄」，及同此意旨之警
      員宋慶虎職務報告，有該函文及職務報告各1 紙附卷可憑
      （見本院97年度審交易字第108 號卷第32頁至第33頁），
      是聲請人指稱有現場光碟漏未審酌云云，並非事實。聲請
      人另指稱：97年度偵字第4209號偵查卷內之光碟3 片，係
      第一、二審皆漏未審酌之重要證物云云，然觀之上開偵查
      卷內所附3 片光碟，其中1 片係警方移送被告之警詢錄音
      光碟，另2 片光碟則係被告於97年3 月10及3 月25日之偵
      訊光碟，聲請人此部所指亦有所誤，均與刑事訴訟法第42
      1 條所稱足生影響於判決之重要證據漏未審酌之情形有間
      。
四、而觀之原審已就聲請人所爭執之證據依證據方法認定該證據
    能力，亦依其心證決定該證據之證明力，復依經驗、論理法
    則推認事實，難認原審有完全捨棄未予以敘明捨棄不採用，
    而純以臆測、推斷方式認定事實之情。此外，聲請人並未提
    出任何所謂具體之足生於影響判決之重要證據漏未審酌之情
    形，亦無其他足以認定受判決人應受無罪、或免訴、或輕於
    原審所認定之罪名方可之重要證據，聲請人聲請之理由均非
    再審之原因。揆諸前揭說明，認聲請人聲請再審為無理由，
    應予駁回。
據上論斷，應依刑事訴訟法第434 條第1 項，裁定如主文。
中    華    民    國    99    年    3     月  22    日
               臺灣桃園地方法院刑事第八庭
                      審判長法  官  林惠霞
                            法  官  呂綺珍
                            法  官  葉藍鸚
以上正本證明與原本無異。
不得抗告。
                            書記官  冒佩妤
中    華    民    國    99    年    3     月    23    日

司法院資訊處製作；財團法人民間司法改革基金會備份。
